臺灣臺中地方法院民事裁定　　　　　　100年度司護字第288號
聲　請　人　臺中市政府
法定代理人　胡志強
受　安置人　T659　　真實.
法定代理人　T659M　 真.
上列當事人聲請延長安置事件，本院裁定如下：
    主  文
准將受安置人T659自民國一百零一年一月一日起延長安置參個月
。
聲請程序費用由聲請人負擔。
    理  由
一、本件聲請意旨略以：受安置人T659為未滿12歲之兒童（依兒
    童及少年福利與權益保障法第69條規定「不得揭露足以識別
    兒童及少年身分之資訊」，真實姓名、年籍、住所詳卷對照
    表），聲請人於民國100年3 月24日、3月29日接獲通報，受
    安置人之生父欲攜同受安置人自殺，恐有礙兒童健全成長及
    人身安全，聲請人業於100年3月29日依法緊急安置受安置人
    ，並通知其法定代理人，且經本院以100年度司護字第52號
    民事裁定准予繼續安置3 個月，嗣因安置原因尚未消滅，經
    本院分別以100年度司護字第122號及213號民事裁定准予延
    長安置3 個月。惟於安置期間訪視結果，評估受安置人之父
    母尚未完成親職教育，且生活穩定度尚須持續評估，基於兒
    童最佳利益，為提供受安置人必要之保護與輔導，爰依兒童
    及少年福利與權益保障法第57條第2 項規定，聲請准予裁定
    延長安置3 個月等語，並提出臺中市政府社會工作員個案訪
    視處理建議表、戶籍謄本、全戶戶籍資料、本院100年度司
    護字第213號民事裁定影本為證。
二、按兒童及少年有下列各款情形之一，非立即給予保護、安置
    或為其他處置，其生命、身體或自由有立即之危險或有危險
    之虞者，直轄市、縣（市）主管機關應予緊急保護、安置或
    為其他必要之處置：一、兒童及少年未受適當之養育或照顧
    。二、兒童及少年有立即接受診治之必要，而未就醫。三、
    兒童及少年遭遺棄、身心虐待、買賣、質押、被強迫或引誘
    從事不正當之行為或工作。四、兒童及少年遭受其他迫害，
    非立即安置難以有效保護；直轄市、縣（市）主管機關依前
    條規定緊急安置時，應即通報當地地方法院及警察機關，並
    通知兒童及少年之父母、監護人。但其無父母、監護人或通
    知顯有困難時，得不通知之。緊急安置不得超過72小時，非
    72小時以上之安置不足以保護兒童及少年者，得聲請法院裁
    定繼續安置。繼續安置以3 個月為限；必要時，得聲請法院
    裁定延長之，每次得聲請延長3 個月。兒童及少年福利與權
    益保障法第56條第1項、第57條第1、2項分別定有明文。
三、經核受安置人T659為未滿12歲之兒童，其未受適當之保護照
    顧，經本院以100年度司護字第213號民事裁定准予延長安置
    3 個月等情，業據聲請人提出上開事證附卷為憑，自堪認聲
    請人之主張為真實。復徵之卷附前揭訪視處理建議表略以：
    1.受安置人出生至今其主要照顧者為受安置人生父，受安置
    人與生父依附關係強烈，與受安置人生母T659M關係較為疏
    離，受安置人父母於100年11月28日將受安置人權利義務行
    使負擔改由受安置人生母任之，受安置人生父表示目前從事
    臨時工工作，但近期少有工作，受安置人生母從事房仲業收
    入不穩定，受安置人生母表示和受安置人生父兩人之收入足
    以照顧受安置人，且受安置人生父近期情緒穩定，期待受安
    置人能早日返家。2.受安置人目前安置及學校生活適應尚佳
    ，生活自理能力提升許多，惟容易堅持自己意見，對於受安
    置人人際關係有負面影響。3.有安排固定電話聯繫及會面時
    間，定期追蹤受安置人生母狀況及安排親職教育。4.評估未
    來受安置人父母關係的衝突，可能是引發受安置人人身安全
    危機的因子，且受安置人生母未完成親職教育，受安置人生
    母生活穩定度尚須長期評估，建請准予延長安置等情。本院
    審酌受安置人生父曾有攜同受安置人自殺之想法，且受安置
    人生母仍接受親職教育中，生活穩定度尚須評估，目前亦無
    其他適合之人可協助照顧受安置人，非予延長安置不足以保
    護受安置人。揆之前情，本院認基於受安置人之利益，為提
    供受安置人妥適、關愛之生活教養環境，自有予以延長安置
    ，並妥予保護之必要，聲請人上揭聲請延長安置受安置人，
    核無不合，應予准許。
四、依非訟事件法第21條第1項前段，裁定如主文。
中    華    民    國    100    年    12    月    28   日
                    家事法庭  司法事務官  許曉怡
上正本證明與原本無異。
如不服本件裁定，得於裁定書送達之翌日起10日內，以書狀敘述
理由，向本庭提起抗告。並應繳納抗告費新臺幣1000元（需附繕
本）。
中    華    民    國    100    年    12    月    28   日
                              書  記  官  廖于萱